【裁判字號】    91,易,452
【裁判日期】    920331
【裁判案由】    違反毒品危害防制條例
【裁判全文】
臺灣新竹地方法院刑事判決                          九十一年度易字第四五二號
    公  訴  人  臺灣新竹地方法院檢察署檢察官
    被      告  甲○○
右列被告因違反毒品危害防制條例案件，經檢察官聲請簡易判決處刑（九十一年度毒
偵字第五一六號），及移
依通常程序審理，判決如左：
    主      文
甲○○連續施用第二級毒品，累犯，處有期徒刑拾月。
扣案之第二級毒品安非他命（含包裝塑膠袋各共重點陸捌公克《分別為點壹伍公
克、零點壹公克、零點貳貳公克》、貳公克），均沒收銷燬之。吸管壹支，沒收。
    事      實
一、甲○○前因違反毒品危害防制條例案件，於民國八十九年五月十一日經本院以八
    十九年度竹簡字第一二０號判處有期徒刑三月確定，於九十年五月二十二日易科
    罰金執行完畢。另甲○○前因施用毒品案件，經裁定觀察、勒戒後，因無繼續施
  用毒品之傾向，由臺灣新竹地方法院檢察署檢察官於八十八年二月五日以八十七
    年度偵字第五六六八號為不起訴處分確定；復再施用毒品，經觀察、勒戒後，因
    有繼續施用毒品之傾向，經本院裁定強制戒治，並以簡易判決處刑。猶不知悔改
    ，復基於施用第二級毒品安非他命之概括犯意，自九十一年三月二十八日或二十
    九日起至九十二年一月二十一日止，連續在新竹市○○路友人住處、新竹縣竹東
    鎮○○路旁之車內、新竹縣竹東鎮○○路○段一０三０巷四十六弄二十四號租屋
    處等處，以將安非他命放入玻璃球吸食器內，自下以火燒烤成煙，用口鼻吸入之
    方式，平均二、三天至二、三星期施用一至數次，非法施用第二級毒品安非他命
    多次，分別為警於九十一年三月三十一日凌晨二時四十分許、九十一年十二月二
    十一日凌晨一時十分許、九十二年一月二十三日凌晨二時四十分許，在新竹市○
    ○路一六０巷內、新竹縣新埔鎮南平里九鄰九號旁廢棄工寮、新竹縣竹東鎮○○
    路○段一０三０巷四十六弄二十四號查獲，並扣得第二級毒品安非他命（含包裝
    塑膠袋共重三˙六八公克《分別為三˙一五公克、０˙三一公克、０˙二二公克
    》；九十一年十二月二十一日所查獲）、及其所有之第二級毒品安非他命（含包
    裝塑膠袋重二˙０公克）、吸管一支（均係九十二年一月二十三日查獲）。（嗣
    經本院以九十一年度毒聲字第五二二號裁定令入戒治處所施以強制戒治一年）。
二、案經新竹市警察局第一分局報請臺灣新竹地方法院檢察署檢察官聲請簡易判決處
    刑，及新竹縣警察局移送、新竹市警察局第二分局報請臺灣新竹地方法院檢察署
    檢察官移送併案審理，本院認應依通常程序審理。
    理      由
一、右揭事實，業據被告甲○○坦承不諱，且其為警查獲時所採尿液經送驗結果，均
    有甲基安非他命陽性反應，分別有新竹市衛生局九十一年四月十七日竹市衛六字
    第五三五三號、九十二年一月二十九日竹市衛六字第一０七一號不法藥物尿液初
    步篩檢報告書、新竹縣衛生局九十一年十二月三十日竹縣衛六字第九一０五三五
    號尿液檢驗單、國防部憲兵司令部刑事鑑識中心九十一年十月二十三日出具（９
    １）綱得字第一四０六七號鑑驗通知書及真實姓名代號對照表附卷可稽。又被告
    前因施用毒品案件，經裁定送觀察、勒戒後，認無有繼續施用毒品之傾向，由臺
    灣新竹地方法院檢察署檢察官於於八十八年二月五日以八十七年度偵字第五六六
    八號為不起訴處分確定；復再施用毒品，經觀察、勒戒後，因有繼續施用毒品之
    傾向，經本院於八十九年三月十六日裁定強制戒治，並於八十九年三月三十一日
    以八十九年度竹簡字第一二０號簡易判決判處有期徒刑三月確定在案，有臺灣新
    竹地方法院檢察署檢察官八十七年度偵字第五六六八號不起訴處分書、臺灣新竹
    地方法院檢察署刑案資料查註紀錄表及臺灣高等法院被告全國前案紀錄表附卷可
    查。此外，復有第二級毒品安非他命（含包裝塑膠袋各共重三˙六八公克、二˙
    ０公克）、吸管一支扣案足資佐證，事證明確，上開補強證據確足資擔保被告上
    開任意性自白之真實性，而使本院形成被告涉有上開犯行之確信，被告犯行洵堪
    認定。
二、按安非他命為毒品危害防制條例第二條第二項第二款規定之第二級毒品。被告非
    法施用安非他命，核其所為係犯毒品危害防制條例第十條第二項之非法施用第二
    級毒品罪。被告因施用毒品而持有毒品之低度行為，應為施用毒品之高度行為所
    吸收，不另論罪。被告所為多次施用第二級毒品行為，時間緊接，犯罪構成要件
    相同，顯係出於概括之犯意為之，應依連續犯之規定論以一罪，並依法加重其刑
    。又被告前於八十九年間因違反毒品危害防制條例案件，經本院判處有期徒刑三
    月，甫於九十年五月二十二日易科罰金執行完畢，有臺灣新竹地方法院檢察署刑
    案查註紀錄表及臺灣高等法院被告全國前案紀錄表各一份為證，其於五年以內再
    犯本件有期徒刑以上之本罪，為累犯，應依刑法第四十七條規定加重其刑，並遞
    加重之。爰審酌安非他命危害施用者之神經中樞，使施用者產生幻聽及幻想之症
    狀，對施用者之健康產生不良之影響，同時因幻聽及幻想結果亦可能使施用者對
    周遭之人施暴，對公共秩序產生危害，且被告有違反麻醉藥品管理條例之前科紀
    錄，經過觀察、勒戒及強制戒治後，猶不知自制，再度施用毒品，惟於本院審理
    時坦承犯行，尚有悔意等一切情狀，量處如主文所示之刑。公訴人未就被告於九
    十一年三月三十一日查獲後起至九十二年一月二十一日止，連續在新竹縣竹東鎮
    ○○路旁之車內、新竹縣竹東鎮○○路○段一０三０巷四十六弄二十四號租屋處
    等處施用第二級毒品安非他命之事實起訴，然該部分事實與起訴事實既有連續犯
    之裁判上一罪關係，基於審判不可分原則，本院自應併予審究，附此敘明。
三、扣案之第二級毒品安非他命（含包裝塑膠袋各共重三˙六八公克《分別為三˙一
    五公克、０˙三一公克、０˙二二公克》、二˙０公克），為違禁物，不問屬於
    犯人與否，均應依毒品危害防制條例第十八條第一項前段規定宣告沒收並銷燬之
    。吸管一支（分裝匙）為被告所有供犯罪所用之物，業據被告供明在卷，應依刑
    法第三十八條第一項第二款之規定宣告沒收之。至被告為警於九十一年三月三十
    一日凌晨二時四十分許所查獲扣得之第二級毒品安非他命（含包裝塑膠袋共重一
    一二˙一二公克，總淨重一０五˙九四公克、總驗餘一０五˙六三公克）、第一
    級毒品海洛因（含包裝塑膠袋重九˙四公克）、玻璃吸食器一支、分裝袋三十個
    、行動電話四支、呼叫器一個、電子秤一個等物，被告否認為其所有，且係為警
    於曾子瑋所丟棄之皮包中查扣，曾子瑋所涉違反毒品危害防制條例第五條第一、
    二項之意圖販賣而持有第一、二級毒品罪嫌、及同法第八條第一項之轉讓第一級
    毒品罪嫌之部分，現由本院以九十一年度訴字第五五八號審理中；另被告為警於
    九十一年十二月二十一日凌晨一時十分許，所查獲扣得之吸食器一組、杓子一個
    、膠管一個等物，被告否認為其所有，亦無其他證據證明確係被告供犯罪所用之
    物；又被告為警於九十二年一月二十三日凌晨二時四十分許所查獲扣得之毒品分
    裝匙（係吸管一支）及分裝袋九個，被告雖坦承為其所有，然非供本件犯罪所用
    之物，均不另為沒收之諭知，併予敘明。
四、又被告為警於九十一年十二月二十一日凌晨一時十分許，所查獲扣得之第一級毒
    品海洛因（含包裝塑膠袋共重三˙０七公克，合計淨重一˙二二公克、包裝重一
    ˙八五公克；九十二年度毒偵字第五號），被告否認為其所有，及於九十二年一
    月二十三日凌晨二時四十分許，所扣得之第一級毒品海洛因（含包裝塑膠袋共重
    ０˙五八公克，淨重０˙三二公克、包裝重０˙二六公克；九十二年度毒偵字第
    二０三號），被告雖坦承為其所有，並自承於九十一年六月間某日即開始施用第
    一級毒品海洛因，惟前開二次被告為警查獲經採尿送驗結果，尚未呈嗎啡之陽性
    反應，則被告是否另涉持有第一級毒品海洛因之罪嫌，應由公訴人另行依法處理
    ，亦併此說明。
據上論斷，依刑事訴訟法第四百五十二條、第二百九十九條第一項前段，毒品危害防
制條例第十條第二項、第十八條第一項前段，刑法第十一條前段、第五十六條、第四
十七條、第三十八條第一項第二款，判決如主文。
本案經檢察官邱朝智到庭執行職務。
中      華      民      國    九十二    年      三      月    三十一    日
                                      臺灣新竹地方法院刑事第一庭
                                          法  官  林  秋  宜
右正本證明與原本無異。
如不服本判決，應於判決送達後十日內向本院提出上訴狀（應附繕本），上訴於臺灣
高等法院。
                                          書記官  鄒  茂  瑜
中      華      民      國    九十二    年      三      月    三十一    日
附錄本案論罪科刑法條全文
毒品危害防制條例第十條
施用第一級毒品者，處六月以上五年以下有期徒刑。
施用第二級毒品者，處三年以下有期徒刑。


司法院資訊處製作；財團法人民間司法改革基金會備份。
